臺灣桃園地方法院刑事判決　　　　　　　　　　　　八十九年度訴字第一一八八號
　　公　訴　人　臺灣桃園地方法院檢察署檢察官
　　被　　　告　己○○
　　選任辯護人　徐原本律師
　　被　　　告　壬○○
　　選任辯護人　邱永祥律師
　　被　　　告　甲○○
　　　　　　　　戊○○
　　　　　　　　乙○○
右列被告因違反廢棄物清理法等案件，經檢察官提起公訴（八十八年度偵字第一七三
四二號），本院判決如左：
    主      文
己○○、甲○○、戊○○、壬○○、乙○○均無罪
    理      由
一、按犯罪事實應依證據認定之，無證據不得推定其犯罪事實。又不能證明被告犯罪
    者，應諭知無罪之判決，刑事訴訟法第一百五十四條、第三百零一條第一項分別
    定有明文。所謂證據，須適於為被告犯罪事實之證明者，始得採為斷罪資料，如
    未能發現相當證據，或證據不足以證明，自不能以推測或擬制之方法，以為裁判
    基礎（最高法院五十三年台上字第二七五○號及四十年台上字第八十六號判例參
    照）。又認定不利於被告之事實，須依積極證據，苟積極證據不足為不利於被告
    事實之認定時，即應為有利於被告之認定，更不必有何有利之證據（最高法院三
    十年上字第八一六號判例參照）。另犯罪事實之認定，應憑真實之證據，倘證據
    是否真實尚欠明確，自難以擬制推測之方法，為其判斷之基礎（最高法院五十三
    年臺上字第六五六號判例參照）。又認定犯罪事實所憑之證據，雖不以直接證據
    為限，間接證據亦包括在內，然而無論直接或間接證據，其為訴訟上之證明，須
    於通常一般之人均不致有所懷疑，而得確信其為真實之程度者，始得據為有罪之
    認定，倘其證明尚未達到此一程度，而有合理之懷疑存在，無從使事實審法院得
    有罪之確信時，即應由法院諭知被告無罪之判決（最高法院七十六年台上字第四
    九八六號判例意旨參照）。而共同被告不利於己之陳述，固得採為其他共同被告
    犯罪之證據，惟此項不利之陳述，須無瑕疵可指，而就其他方面調查，又與事實
    相符，始得採為其他共同被告犯罪事實之認定（最高法院四十六年臺上字第四一
    九號判例參照）。末認定犯罪事實應依證據，為刑事訴訟法所明定，故被告否認
    犯罪事實所持之辯解，縱屬不能成立，仍非有積極證據足以證明其犯罪行為，不
    能遽為有罪之認定（最高法院三十年上字第一八三一號判例參照）。
二、公訴意旨以：被告己○○自八十八年七月七日其後不詳時間起，意圖為自己不法
    之利益，明知未得桃園縣龍潭鄉○○○段第一０五九之七號山坡地所有權人丙○○之同意，竟以每日新台幣（下同）至少六百元之代價，雇用相同犯意聯絡之被
    告乙○○、壬○○在上址現場擔任調度看顧工作並夜宿其旁之貨櫃屋，再以每次
    車次至少三百元之代價，雇用相同犯意聯絡之被告甲○○駕駛ＦＱ－二四九號曳
    引車及被告戊○○駕駛ＦＧ－九五七號曳引車與其他駕駛不詳車輛司機連續載運
    不詳處所之事業廢棄物土至少六十車次，順勢傾倒於上開山坡土地，足以毀損水
    土保持之處理與維護設施並排除土地所有人丙○○使用支配之權限，竊佔該土地
    。迄八十八年七月二十五日凌晨二時許，甲○○、戊○○分駕各車倒畢廢土正擬
    離去時，連同現場指揮之乙○○及臥睡該貨櫃屋之壬○○一併為警當場查獲，扣
    得二車殘餘廢土各為三點五公斤及零點六公斤，因認被告己○○、甲○○、戊○○、壬○○、乙○○均共同犯有刑法第三百二十條第二項竊佔罪、廢棄物清理法
    第二十二條第二項第四款山坡地保育利用條例第三十四條第一項及水土保持法第
    三十二條第一項之罪云云。
三、訊之被告己○○、甲○○、戊○○、壬○○、乙○○均堅決否認有何公訴人所指
    之犯行，分別辯稱如下：
  (一)被告己○○：
    1.於偵查中辯稱：「只認識庚○○，四人我不認識，未僱他們四人」；「我是第
      一次去現場」；「庚○○告訴我說該地興建焚化爐可賺錢，只要出名簽合約即
      可，不用出錢，現場是庚○○處理的，我去的第一次便是警查獲那次，之前照
      庚○○意思簽約，不知該處位置」等語。
    2.於本院審理中辯稱：「因為庚○○要租地要蓋焚化爐，表示以後賺錢要分給我
      。因為他一直都對我很好，要求我與他簽訂土地轉讓使用契約」；「我於警訊
      時，庚○○一直在我旁邊，警察亦知道，庚○○表示這頂多只是罰款，要求我
      那樣說」；「當天是辛○○叫我去的，不過之前是庚○○打電話叫我去，因為
      我不知道地方，所以他才叫辛○○載我去，我到那裡時，庚○○已經在那裡了
      。」；「我在警局的確有承認，那是因為庚○○要我頂罪，當天我是警察之後
      才到場，庚○○早就在那裡了，鄉長黃仁杞也在場，他們二人在爭辯廢土的事
      情。庚○○與我是朋友對我很好，提供房子給我住，又說現場是要蓋焚化爐的
      地基，他只是填平沒有關係，又給我很多承諾，我才承認是我找人倒的，實際
      上其餘被告我都不認識」等語。
  (二)被告甲○○：
    1.於偵查中辯稱：「我未載土去，我被獲時是空車，是走錯路，我要到揚昇球場
      ，要到揚昇去載鐵板，是聽無線電上說要載，價格要到現場問才知，在庭之人
      我都不認識」等語。
    2.於本院審理中辯稱：「我當天是開車走錯路，我們的砂石車本來就都會有土，
      警察就以為我們要載廢土去倒」；「我是從中和市的壹個國開建設公司的工地
      ，那裡是任何車都可以去載，現場發車資，我是從卡車司機上無線電呼叫中得
      知這消息。是要載到龍潭鄉的一處磚窯倒，是現場的承包土方的包商交代的」
      ；「當時我們的確有進入店湖一路並在案發地點調頭，因為走錯路，但我們沒
      有右轉小路進入店子湖垃圾場內」；「我們是走錯路，不是要去倒廢土，至於
      被採到的樣本，是車上殘餘的，我們並沒有倒」等語。
  (三)被告戊○○除與被告甲○○前揭所辯相同外：
    1.於偵查中辯稱：「我亦是去揚昇球場載鐵板，如甲○○右述」等語。
    2.於本院審理中辯稱：「我們當時車子是空的，我們是要到揚昇球場載鐵板」；
      「我查獲之前有去中和市的國開建設公司的工地去載土」；「我是聽到線上的
      無線電呼叫的。要載去在鶯歌到大溪的路上倒，算是大溪的範圍內的一處洗砂
      場」「我真的是去那裡調頭，我沒有傾倒廢土」等語。
  (四)被告壬○○：
    1.於偵查中辯稱：「現場的貨櫃庚○○賣我，我去拖，要去看合買否。」等語。
    2.於本院審理中辯稱：「是庚○○叫我去估價，因在現場有壹個貨櫃屋要賣」；
      「我的確是向證人楊買貨櫃屋，是要買來用的，當天我去的時候還沒有很晚，
      垃圾場的門是開的，至於吊車因為我哥在經營隨時叫都有，而且我去的時候現
      場已經沒有車了，至於為何抓到戊○○和甲○○的貨車，我不知道」；「我去
      的時候快九點了，我是與他約在那邊見面，我只有進入第一道門，並沒有進入
      垃圾場，貨櫃屋所放置的土地就在我去的那條路的旁邊，當時我跟他是約在第
      一道門，他叫我自己進去去找放在路旁的貨櫃屋，他自己就有事先走了，我當
      時並沒有看到任何卡車，我到了貨櫃屋時，我看到有一人在裡面睡覺，我不認
      識他，我並沒有叫他起來，當時我是在貨櫃屋旁邊等庚○○回來，一直到警察
      來帶我出來時我才看到卡車」等語。
  (五)被告乙○○：
    1.於偵查中辯稱：「當天是我友（忘了姓名）的朋友（不認識）載我到現場，他
      說有工作給我作，我不知去現場作什麼，一放我下車，他叫我等一下，他要出
      去一下，一下子警便來了，現場所見有二人與我，一樣站著，沒作什麼」等語
      。
    2.於本院審理中辯稱：「我有壹個朋友載我到那裡，表示他要買東西叫我等一下
      ，我等的時候就進去貨櫃屋休息，沒想到警察就來了」等語。
四、經查，本件公訴人認被告涉有上開犯罪，無非係以下列諸點為其論據：
  (一)被告己○○於警訊中坦承上開「雇用及倒土」事實不諱。
  (二)前開事實，復有被害人丙○○之指述及本件山坡地土地權狀、地籍圖、山坡地取
    締按鍵會勘紀錄、現場道路略圖、現場照片六張與被告甲○○、戊○○砂石車採
    土扣案可資佐證。
  (三)而現場乃僻靜深野，查獲之時，復係夜深無人之際，殊無「職業駕駛之若此迷路
    方式」、「深夜僻野工作而不知內容」甚或「僻野獨飲至醉且無交通工具」是理
    。
  (四)雖被告己○○另改稱「本件係伊雇用台北徐姓不詳男子載運倒填，與其餘被告無
    關」，核係翻異迴附共犯托詞。
五、按公訴人前開認定固非無見，然查：
  (一)己○○部分：
    1.查公訴人認被告己○○涉有竊佔等罪嫌，無非以：被告坦承有僱佣同案被告甲○○等傾到廢土之事實，並有被害人丙○○之指述及有土地權狀、地籍圖、會
      勘紀錄、現場道路略圖、現場照片六張與同案被告甲○○、戊○○各車採土扣
      案可資佐證，為其主要論據。
    2.經查被告之多次訊問筆錄，僅有其中兩次，即八十八年七月二十七日警訊筆錄
      及八十八年十二月十日偵訊筆錄自白上開犯罪事實。該八十八年七月二十七日
      之警訊筆錄中，被告自白犯罪部分僅有：「（已傾倒完畢之大卡車ＦＱ－２４
      ９駕駛人甲○○、大卡車ＦＧ－９５７駕駛人戊○○，及另兩青少年乙○○、
      壬○○，你是否認識？關係如何？）我與他們四人是工作關係才知道，大卡車
      及司機是幫載運黑土來填斜坡，另兩名青年是我從外面臨時請來看顧工具及發
      電機。大卡車載運乙趟是三百元，兩個年青人一個晚上一個人六百元台幣。」
      ；其他部分內容則為：「（你現任職何公司？獨資或合夥？職位？工作性質？
      ）我沒有公司，是個人服務工作，工作範圍無一定，正在評估各項工作後，再
      擇一好好經營。」、「（你所填之山坡地是你所有？還是他人所有？）該山坡
      影本）。」、「（你賃租該筆山坡地欲作何用途？否有申請核准？）該山坡地
      原本準備興建焚化爐，但因坡度太陡施工困難，才先行填土，讓坡度緩和，尚
      未核准，但已申請中。」、「（你與地主有無會過面？是否知道何姓名、年籍
      ？）我與地主無見過面，祇知是丙○○，不知其年籍。」、「（你與庚○○如
      何認識？何關係？）是朋友關係，我是從其那兒打聽有何工作之消息。」、「
      （你所載運來之黑土是從何處載運？）不曉得從何處載來，但是我們都會先行
      檢查土方」等語。綜觀該次筆錄自白部分與其他部分內容呈現之事實互有矛盾
      ，顯不相合，據此，該被告己○○自白之真實性，誠有疑問。至於八十八年十
      二月十日偵查初訊筆錄：「（本件移送（告以要旨）提示照片？）我在該地設
      焚化爐，坡度太陡，請台北不詳徐姓業主載十多車來填，不認識甲○○、戊○○，未請他們來，不認識壬○○。」，亦呈現與自白事實相互矛盾之情況。
    3.次查系爭遭棄置廢土之山坡地（桃園縣龍潭鄉○○○段第一０五九之七號），
      為丙○○所有（土地所有權狀，偵卷八十八年度偵字第一七三四二號（下簡稱
      偵卷）第三十二頁），於民國八十八年六月二十六日，由地主丙○○與另案被
      告庚○○就該地定立「土地買賣、合作開發協議契約書」（偵卷第三三至三九
      頁），約定由庚○○負責開發該地，興建焚化爐；於同年七月七日，由庚○○
      與被告己○○定立「土地租賃權利轉讓書」（偵卷第四十至四三頁），約定庚○○將該地之租賃權利轉讓與被告，並由被告確保庚○○原約有效之執行。據
      此，案發後循線偵查此案主謀，非庚○○即己○○。訊據庚○○皆辯稱：「其
      已將租賃權轉予己○○，棄置廢土一事乃己○○所為，與其毫不相干。」；另
      訊據被告己○○則稱：「（頂替？）沒有，庚○○告訴我說該地興建焚化爐可
      賺錢，只要出名簽合約即可，不用出錢，現場是庚○○處理的，我去的第一次
      便是警查獲那次，之前照庚○○意思簽約，不知該處位置。」、「（提示八十
      八年六月二十六日合約、八十八年七月七日合約？）我不知道，我未在場（指
      八十八年六月二十六日合約），我在八十八年七月七日轉讓書那份與庚○○在
      楊梅新農街三七八巷（楊梅世家附近），丙○○未在場，無律師，在場另有庚○○的朋友「小劉」（住電不詳），後來小劉帶我至北市○○○路邱基詳律師
      見證，由小劉付錢，我不知多少錢。」、「（簽約的代價？）說二、三年可賺
      上億元，一年我至少可分千萬，我不用出資。」、「（言明被  頂替？）沒有
      ，只說我出名便可，我亦不知道違法。」（八十九年一月十九日偵訊筆錄）、
      「（你租此土地要做何用途？）是庚○○要租的，不是我要租的。」、「（那
      你為何要簽約？）因為庚○○要租地要蓋焚化爐，表示以後賺錢要分給我。因
      為他一直都對我很好，要求我與他簽訂土地轉讓使用契約。」（八十九年十月
      十三日院訊筆錄）、「（對證人之證言有何意見？）證人庚○○所言不實，我
      真的是他叫我去頂罪的，我當時根本不在場。當時我與證人庚○○簽約時，他
      就是要我作人頭，並且給我一個穩定的工作，契約是我到台北律師事務所請律
      師蓋章就走了，對契約內容並不瞭解，也不知道證人楊為何要找我簽這種契約
      。」等（九十一年三月二十日院訊筆錄）。經審酌庚○○於八十八年六月二十
      六日訂立「土地買賣、合作開發協議契約書」後，復於八十八年七月七日與被
      告己○○定立「土地租賃權利轉讓書」，亦即，庚○○於短短十日內即做出該
      地是否適合興建焚化爐之評估，與經驗法則有所出入；而該「土地租賃權利轉
      讓書」，內容係以己○○代替庚○○於「土地買賣、合作開發協議契約書」之
      契約當事人地位，卻在未知會地主丙○○的情況下，逕由庚○○與己○○訂立
      ，顯與常情有違；另從「土地租賃權利轉讓書」內容觀之，在「上開之土地原
      為所有權人丙○○所有，於八十八年六月份由甲方（庚○○）向其承租，而屬
      意投資興建設立焚化爐，經由專家評估其地勢太過陡斜工程浩大，只得另謀它
      處，…」的情況下，「雙方簽訂契約後，乙方（己○○）應確保甲方原契約而
      有效執行，由乙方承續甲方原契約之義務及相關合法程序之約束，若於轉讓日
      起至契約終止有效期間內，該標的如涉及違法或民刑事責任時，概與甲方無關
      ，所有風險皆由乙方承擔，並願放棄先訴抗辯權。」亦與事理有違。據此，上
      開被告己○○與證人庚○○之供述，應以前者為可信。亦即，庚○○與被告所
      簽訂之「土地租賃權利轉讓書」係「假契約」，以作為庚○○脫罪之護身符，
      洵可認定。
    4.被告己○○於嗣後院訊翻供謂：「（對起訴書之犯罪事實有何意見？）不相符
      ，廢棄物不是我叫人去倒的。」、「（當天警察如何找到你的？）是一名叫庚○○的人打電話給我，並派人開車載我到查獲的現場。」（八十九年九月十九
      日院訊筆錄）、「（為何你於警訊時表示其他被告都是你僱傭的？）因為我於
      警訊時，庚○○一直在我旁邊，警察亦知道，庚○○表示這頂多只是罰款，要
      求我那樣說。」（八十九年十月十三日院訊筆錄）、「（當天你是如何去到現
      場？）當天是辛○○叫我去的，不過之前是庚○○打電話叫我去，因為我不知
      道地方，所以他才叫辛○○載我去，我到那裡時，庚○○已經在那裡了。」（
      九十年六月五日院訊筆錄）、「（對起訴書之犯罪事實有何意見？）不實在，
      我沒有倒廢棄物。」、「（對以上四位證人之證言有何意見？）我在警局的確
      有承認，那是因為庚○○要我頂罪，當天我是警察之後才到場，庚○○早就在
      那裡了，鄉長黃仁杞也在場，他們二人在爭辯廢土的事情。庚○○與我是朋友
      對我很好，提供房子給我住，又說現場是要蓋焚化爐的地基，他只是填平沒有
      關係，又給我很多承諾，我才承認是我找人倒的，實際上其餘被告我都不認識
      。」（九十年十二月五日院訊筆錄）、「（對檢察官所述罪嫌有何辯解？）我
      只是被庚○○找去頂罪的，我完全不知情，也不知道發生何事，因為庚○○跟
      我說我不會有事，所以我才會在警訊中承認。」、「（最後有何陳述？）我覺
      得整件事情我很笨，我純粹是被庚○○利用，我是想要找一個比較好的工作」
      （九十一年十二月三日院訊筆錄），表明其係受另案被告庚○○（違反廢棄物
      清理法）之授意下，才會於上開警訊與偵訊中頂替庚○○之犯行。經審酌被告
      當時年僅二十七歲，並無固定工作，且資力、人脈皆有限的情況下，誠難一手
      獨攬焚化爐興建或運棄廢土事業，並佐以民國九十一年六月十九日法務部調查
      局測謊報告書：「被告經測試無情緒波動反應，研判未說謊（控制問題法）」
      （八十九年訴字第一一八八號（卷二）第十六頁）之結論，應認其嗣後於法院
      之供述可予採信。
    5.綜上所述，本件案發時被告己○○並不在場，嗣後經庚○○電請才到現場並至
      派出所製作筆錄，被告雖於警訊時自白犯罪，惟經查係在庚○○授意下頂替其
      犯行所為之自白，與事實不相符合，本件棄置廢土一事，非由被告己○○所為
      ，其並無公訴人所指之犯行，洵可認定。
  (二)被告甲○○、戊○○部分：
    1.本件公訴人以扣得二車上（ＦＱ－二四九號、ＦＧ－九五七號）之殘餘廢土，
      佐以「現場乃僻靜深，查獲之時，復係夜深無人之際，殊無職業駕駛之若此迷
      路方式」之理由，為其提起公訴之主要論據，固非無見。
    2.惟查案發當天僅扣二車上殘餘廢土，未就現場棄土採樣加以比對，嗣本件移送
      法院時，離案發當天已有一年之久，已無法再取樣比對，致無法證明二車上殘
      餘廢土與系爭現場棄土為相同土壤之間接事實，以推論被告二人曾有於案發現
      場棄置系爭廢土一事。又被告二人雖未通過測謊鑑定（八十九年訴字第一一八
      八號（卷二）第十六頁），惟測謊鑑定結果，如就否認犯罪有不實之情緒波動
      ，固得供審判上之參酌，究不得採為有罪判決之唯一證據（八十七年度台上字
      第三三三九號參照）。
    3.且被告甲○○、戊○○二人被查扣的地方離棄置廢土現場有上百公尺，並非現
      行犯，業據證人即查獲警員林國禎、鍾進經於本院證述屬實。而從被告車子上
      扣得之廢土，如上所述，亦無法證明與棄置之廢土相同。另訊據被告甲○○稱
      ：「（你為何駕ＦＱ－２４９號貨運曳引車在垃圾場迷路？）我於八十八年七
      月二十五日凌晨一時三十分駕ＦＱ－２４９號貨運曳引車和朋友戊○○駕ＦＧ
      －９５７號貨運曳引車在龍潭鄉○○路路旁休息，我朋友綽號叫添丁男子打行
      動電話給我稱楊梅楊昇球場後山有人叫僱清貨車載鐵塊，我立即和朋友各駕貨
      運曳引車前往，但因夜色昏暗而駕車到垃圾場內，發現迷路倒車欲離去時，經
      警在垃圾場前攔下並請到所。」、「（警方檢查你駕ＦＱ－２４９號貨運曳引
      車為何在斗內發現黏有少量黑土？）該車車斗內所留少量黑土是昨二十四日整
      天在中和載黑土到龜山鄉磚窯時所殘留的。」、「（你是否曾載廢土倒在三水
      村垃圾場？）不曾載過廢土倒在三水村垃圾場。」（八十八年七月二十五日警
      訊筆錄）、「（本件移送（告以要旨）提示照片？）我未載土去，我被獲時是
      空車，是走錯路，我要到揚昇球場，要到揚昇去載鐵板，是聽無線電上說要載
      ，價格要到現場問才知，在庭之人我都不認識。」（八十八年十二月十日偵訊
      筆錄）、「（對起訴書之犯罪事實有何意見？）我當天是開車走錯路，我們的
      砂石車本來就都會有土，警察就以為我們要載廢土去倒。」、「（你們被查獲
      時，車上都是廢土嗎？）我們當時車子是空的，我們是要到楊生鐵場載鐵板。
      」（八十九年九月十九日院訊筆錄）、「我們是走錯路，不是要去倒廢土，至
      於被採到的樣本，是車上殘餘的，我們並沒有倒。」（九十一年十二月三日院
      訊筆錄）；訊據被告戊○○則稱：「（於何時駕何種車輛，在何地迷路？）八
      十八年七月二十五日凌晨二時零分，駕ＦＧ－９７６號貨運曳引車和朋友甲○○駕ＦＱ－２４９貨運曳引車，在龍潭鄉○○路路旁休息，甲○○跟我說楊梅
      楊昇球場後山有人要僱請貨車載鐵塊，我們各駕貨運曳引車前往查看，但因山
      上夜色昏暗而駕車到垃圾場內發現迷路欲倒車離去時，經警在垃圾場前攔下並
      請到所。」、「（警方攔下你車時是否倒完廢土想離開？）不是的，是因迷路
      倒車想離開。」、「（你是否曾載廢土前往三水村垃圾場傾倒？）不曾過。」
      （八十八年七月二十五日警訊筆錄）、「（本件移送（告以要旨）提示照片？
      ）我亦是去揚昇球場載鐵板，如甲○○右述。」（八十八年十二月十日偵訊筆
      錄）、「（你們被查獲時，車上都是廢土嗎？）我們當時車子是空的，我們是
      要到楊生鐵場載鐵板。」（八十九年九月十九日院訊筆錄）、「我真的是去那
      裡調頭，我沒有傾倒廢土」（九十一年一月二日院訊筆錄）。雖渠等上開供述
      容有反覆參差，固啟人疑竇，卻無從排除其供述真實之合理懷疑，依無罪推定
      原則，自不得以其辯解之不足採信，而推論渠二人確有公訴人所指之犯行。
  (三)壬○○、乙○○部分：
    1.查本件公訴事實：「被告壬○○、乙○○與己○○有犯意聯絡，由後者雇用前
      二者在桃園縣龍潭鄉○○○段第一０五九之七號山坡地，擔任調度看顧工作並
      夜宿其旁之貨櫃屋」。經查所憑，不外以共同被告己○○於八十八年七月二十
      七日警訊之供述：「兩名青年（鍾君、李君）是我從外面臨時請來看顧工具發
      電機……，兩個青年人，一個晚上一個人六百元台幣。」為惟一證據，並輔以
      「現場乃僻靜深野，查獲之時，復係夜深無人之際，殊無『僻野獨飲至醉且無
      交通工具』或『深夜僻野工作而不知內容』之理為據，合先敘明。
    2.惟按「共犯所為不利於己之供述，固得採為其他共同被告犯罪之證據，惟此項
      不利之陳述，須無瑕疵可指，而就其他方面調查又與事實相符，始得採為其他
      共同被告犯罪之認定。」（最高法院七十六年度台上字第八二七四號判決參照
      ）。經查本案被告己○○八十八年七月二十七日之警訊筆錄，係受另案被告庚○○囑咐而基於頂替之動機所為，該筆錄非無瑕疵。又被告己○○前開供述內
      容，復與事實有違，已如前述。
    3.訊據被告壬○○：「（你於何時？至店子湖垃圾場。於現場做什麼？）我於民
      國八十八年七月二十五日一時至店子湖垃圾場。前往查看貨櫃屋如何搬離。」
      （見警訊筆錄）、「（本件移送（告以要旨）提示照片？）現場的貨櫃庚○○
      賣我，我去拖，要去看合買否。」（八十八年十二月十日偵訊筆錄）、「（對
      起訴書之犯罪事實有何意見？）是庚○○叫我去估價，因在現場有壹個貨櫃屋
      要賣。」（八十九年九月十九日院訊筆錄）、「我的確是向證人楊買貨櫃屋，
      是要買來用的，當天我去的時候還沒有很晚，垃圾場的門是開的，至於吊車因
      為我哥在經營隨時叫都有，而且我去的時候現場已經沒有車了，至於為何抓到
      戊○○和甲○○的貨車，我不知道。」（九十一年三月二十日院訊筆錄）、「
      （你既稱案發時前往丙○○土地向庚○○購買貨櫃屋，則他當時是否在場？）
      我去的時候快九點了，我是與他約在那邊見面，我只有進入第一道門，並沒有
      進入垃圾場，貨櫃屋所放置的土地就在我去的那條路的旁邊，當時我跟他是約
      在第一道門，他叫我自己進去去找放在路旁的貨櫃屋，他自己就有事先走了，
      我當時並沒有看到任何卡車，我到了貨櫃屋時，我看到有一人在裡面睡覺，我
      不認識他，我並沒有叫他起來，當時我是在貨櫃屋旁邊等庚○○回來，一直到
      警察來帶我出來時我才看到卡車。」（九十一年四月十七日院訊筆錄）等供述
      ，與證人丁○○證述：「（你、壬○○、庚○○之間如何認識？）我原為被告
      鍾的配偶的朋友，因此而認識被告鍾，另外我也認識庚○○，係因我受僱於庚○○，擔任他所買下一批楊梅世家房屋銷售小姐，後來因聽楊說，他在龍潭有
      一個貨櫃屋要賣，剛好被告鍾也有向我提到他要買一個貨櫃屋作放工具的倉庫
      ，我就跟被告鍾說，後來他們二人就自己商談，我未再過問，我是把被告鍾的
      電話告訴庚○○，由他們自己聯絡。」（九十一年四月十七日院訊筆錄）及證
      人庚○○證述：「（現場有壹個貨櫃屋，是何人吊去的？）是我吊去的。」、
      「（你的貨櫃屋後來有無賣給何人？）我有賣給壬○○，並叫他自己先去看。
      」（九十年五月十一日院訊筆錄）之事實相符；又被告身為巨建及興達重機買
      賣材料行之負責人，每月之營業額都在百萬元以上（新竹國際商業銀行對帳單
      ，八十九年訴字第一一八八號（卷一）第三九至四九頁），應無為了每日區區
      六百元，而受雇於山上做調度看顧工作之理，據此，被告壬○○上開供述應可
      採信，尚不得僅以被告己○○前開警訊中單一且嗣後翻異之供述，即推論被告
      壬○○犯罪。
    4.另訊據被告乙○○：「（你於何時進入店子湖垃圾場？有何目的？何人介紹？
      ）八十八年七月二十四日二十三時許進入，因要找臨時工作在店子湖垃圾場鐵
      皮屋等候。無。」、「（何人接送至店子湖垃圾場鐵皮屋？當時有無他人在場
      ？有何企圖？有何關係？）接送人不認識。在場人壬○○。要找臨時工作，並
      無不法之企圖。不認識。」（八十八年七月二十五日警訊筆錄）、「（本件移
      送（告以時地）？）有查獲時在場，當天是我友（忘了姓名）的朋友（不認識
      ）載我到現場，他說有工作給我作，我不知去現場作什麼，一放我下車，他叫
      我等一下，他要出去一下，一下子警便來了，現場所見有二人與我，一樣站著
      ，沒作什麼。」（八十八年十二月二十二日偵訊筆錄）之供述，雖啟人疑竇，
      惟查公訴所憑之被告己○○自白，非無瑕疵，已如上述，又查無其他積極證據
      可據以認定被告乙○○確有起訴之犯罪事實，自不得僅以被告乙○○身處現場
      ，即推論以任何罪名。
    5.是公訴人以臆斷推測之詞，認被告壬○○、乙○○於深夜無人之際，至僻靜深
      野之現場，顯無『僻野獨飲至醉且無交通工具』或『深夜僻野工作而不知內容
      』之理，而認定其有公訴事實，至屬乏據。
六、茲本案調查之途徑已窮，上開跡證在訴訟上之證明，尚存有合理之懷疑，而未達
    於確信為真實之程度，自不能以推測或擬制之方法，以為裁判之基礎。此外又查
    無其他積極證據，足認被告己○○、甲○○、戊○○、壬○○、乙○○五人確有
    公訴人所指之犯行，渠等犯罪尚屬不能證明，依法應諭知均無罪之判決。
據上論斷，刑事訴訟法第三百零一條第一項，判決如主文。
本案經檢察官廖先志到庭執行職務。
中      華      民      國    九十二    年      七      月      八      日
                                臺灣桃園地方法院刑事第五庭
                                  法      官    江  德  民
右正本證明與原本無異。
如不服本判決，應於判決送達後十日內，向本院提出上訴狀。
                                  法院書記官    常  毓  生
中      華      民      國    九十二    年      七      月      八      日
